臺灣高等法院臺中分院民事裁定　九十一年度再字第三四號
　　　聲　請　人　乙○○
右聲請人與相對人甲○○等間清償債務強制執行事件，聲請人對於中華民國九十一年
七月十六日本院九十一年度抗字第九七四號確定裁定，聲請再審，本院裁定如左：
      主      文
聲請駁回。
聲請訴訟費用由聲請人負擔。
      理      由
一、本件聲請人以本院九十一年度抗字第九七四號裁定（下稱原確定裁定），有民事
    訴訟法第五百零七條準用第四百九十六條第一項情形，聲請再審，係以：其於投
　　標單已載明買受坐落台中縣大里市○○段一六八─一四地號、地目田、面積五Ｏ
　　五五平方公尺之土地，持分二分之一，與拍賣公告所載權利範圍為公同共有二分
　　之一之八分之一，二者間有明顯之不同，其買受之意思與出賣之意思表示並非一
　　致，本件買賣契約未成立；及執行法院法官未依強制執行第八十八條規定公開朗
　　讀，亦未審核投標書內容，拍賣程序有瑕疵，原確定裁定竟駁回其抗告，顯有不
　　當，為其論據。
二、原確定裁定以：因法院拍賣之不動產權利範圍已載明於拍賣公告內，不因聲請人
　　將權利範圍誤繕為持分二分之一，而影響拍賣，且拍賣由原法院宣告聲請人得標
　　，買賣契約已成立，除拍定有無效或得撤銷之原因外，執行法院不得撤銷已拍定
　　之執行程序，又聲請人未能詳讀拍賣公告內容，因其本身過失所生之錯誤，依民
　　法第八十八條規定，亦無主張撤銷意思表示之餘地，而駁回聲請人之抗告等語。
　　經核並無民事訴訟法第四百九十六條第一項各款之事由。且依強制執行法第十二
　　條第一項規定，當事人或利害關係人，在強制執行程序中所為之聲請，衹得於強
　　制執行程序終結前為之。強制執行程序如已終結，自不得再聲請撤銷該已終結之
　　強制執行程序。而不動產拍賣程序，於買受人得標拍定，並繳清價金，由執行法
　　院發給權利移轉證書時，拍賣程序即告終結（司法院院字第二七七六號解釋(七)意
　　旨參照），應無從更為裁定撤銷該拍賣程序。本件聲請人係於民國（以下同）九
　　十一年三月七日表示應買系爭土地，且於執行法院准其應買後已繳交全部價金，
　　執行法院乃發給不動產權利移轉證書，該權利移轉證書業於九十一年四月八日合
　　法送達於聲請人，有不動產權利移轉證書及送達證書各一紙附於執行卷可稽，應
　　認本件不動產拍賣程序已經終結，聲請人於拍賣執行程序終結後之九十一年四月
　　九日始具狀聲明異議，請求撤銷拍賣程序，與強制執行法第十二條第一項規定不
　　合，亦難再聲請撤銷拍賣程序，是其再審之聲請亦屬無理由。
據上論結，本件聲請應予駁回。並依民事訴訟法第九十五條、第七十八條，裁定如主
文。
中　　　華　　　民　　　國　　九十一　　年　　　九　　　月　　二十五　　日
~B1民事第六庭審判長法　官　吳火川
~B2　　　　　　　　法　官　吳惠郁
~B3　　　　　　　　法　官　饒鴻鵬
右為正本係照原本作成。
不得抗告。
~B　　　　　　　　書記官　陳三軫
中　　　華　　　民　　　國　　九十一　　年　　　九　　　月　　二十六　　日
                                                                        Ｙ
